臺灣新北地方法院刑事判決　　　　　　110年度審訴字第561號
公　訴　人　臺灣新北地方檢察署檢察官
被　　　告　涂家銘





上列被告因詐欺案件，經檢察官提起公訴（110 年度偵字第9614
號），被告於準備程序中就被訴事實為有罪之陳述，經告知簡式
審判程序之旨，並聽取當事人之意見後，本院合議庭裁定由受命
法官獨任進行簡式審判程序審理，判決如下：
    主  文
涂家銘犯如附表「罪刑」欄所示之罪，各處如附表「罪刑」欄所
示之刑。應執行有期徒刑參年陸月。
未扣案之犯罪所得新臺幣壹萬零參佰捌拾元沒收，如全部或一部
不能沒收或不宜執行沒收時，追徵其價額。
    事  實
一、涂家銘與邱明鴻（由本院另行審結）於民國109 年10月間加
    入以「速凌翔（TELEGRAM通訊軟體暱稱「速仔」）」為首之
    詐欺集團（無證據證明集團成員有未成年人) ，由邱明鴻擔
    任持金融帳戶提款卡提領詐欺款項之車手工作，涂家銘則負
    責交付提款卡予車手，並向車手收取前開所提領之款項後，
    轉交予詐欺集團上游成員之工作（即俗稱「收水」工作），
    且從中抽取提領詐欺款項之3%為其報酬，而與前開詐欺集團
    成員共同意圖為自己不法之所有，基於三人以上詐欺取財及
    洗錢之犯意聯絡，先由詐欺集團成員分別於如附表「詐欺方
    式」欄所示時間、方式，對如附表「告訴人」欄所示各告訴
    人施用詐術，致渠等各陷於錯誤，於如附表「匯款時間」欄
    所示時間，匯款如附表「匯款金額」欄所示款項，至如附表
    「轉入帳戶」欄所示帳戶，邱明鴻即依指示於如附表「提領
    時間、地點」欄所示時間、地點，分別持前開涂家銘交付之
    金融帳戶提款卡至該等地點所設置之自動櫃員機，提領如「
    提領金額」欄所示金額，再依指示交付予涂家銘收取，涂家
    銘於扣除上開約定之報酬合計新臺幣（下同）1 萬380 元後
    ，再轉交予詐欺集團上游不詳成員，以製造金流之斷點，致
    無從追查前揭犯罪所得之去向，而掩飾或隱匿該等犯罪所得
    。嗣因趙元鈴、楊志誠、江哲宏、胡寶龍、吳寶連、林根展
    等人察覺有異而報警處理，為警循線查獲，查悉上情。
二、案經趙元鈴、楊志誠、江哲宏、胡寶龍、吳寶連、林根展訴
    由新北市政府警察局三峽分局移送臺灣新北地方檢察署檢察
    官偵查起訴。
    理  由
一、訊據被告涂家銘對於上揭犯行均坦承不諱，核與共同被告邱
    明鴻於警詢、偵查中之供述、告訴人趙元鈴、楊志誠、江哲
    宏、胡寶龍、吳寶連、林根展於警詢中之指述情節相符，並
    有告訴人趙元鈴存摺封面暨內頁交易明細、郵政匯款申請書
    、通訊軟體對話內容截圖、告訴人楊志誠郵政跨行匯款申請
    書、告訴人江哲宏網路查詢交易明細、通訊軟體對話內容截
    圖、告訴人胡寶龍存摺封面暨匯款回條聯、通訊軟體對話內
    容截圖、告訴人吳寶連合作金庫銀行存款憑條、告訴人林根
    展澎湖縣農會匯款回條、存摺封面暨內頁交易明細郵局歷史
    交易明細、金融帳戶申設人黃雅慧之郵局開戶基本資料暨歷
    史交易明細、金融帳戶申設人儲振聿之台新銀行開戶基本資
    料暨歷史交易明細、金融帳戶申設人洪佩珊之合作金庫銀行
    歷史交易明細、合作金庫銀行開戶基本資料暨歷史交易明細
    、金融帳戶申設人余紫僮之郵局歷史交易明細、郵局開戶基
    本資料暨歷史交易明細、提領紀錄暨ATM 設置地點明細表各
    1 份在卷可稽，被告之自白與事實相符，本件事證明確，被
    告犯行堪以認定，應依法論科。
二、論罪科刑：
  ㈠按洗錢防制法之立法目的係在於防範及制止因特定犯罪所得
    之不法財物或財產上利益，藉由洗錢行為（例如經由各種金
    融機構或其他交易管道），使其形式上轉換成為合法來源，
    以掩飾或切斷其財產或財產上利益來源與犯罪之關聯性，而
    藉以逃避追訴、處罰。倘能證明人頭帳戶內之資金係前置之
    特定犯罪所得，即應逕以一般洗錢罪論處，例如詐欺集團向
    被害人施用詐術後，為隱匿其詐欺所得財物之去向，而令被
    害人將其款項轉入該集團所持有、使用之人頭帳戶，並由該
    集團所屬之車手前往提領詐欺所得款項得逞，檢察官如能證
    明該帳戶內之資金係本案詐欺之特定犯罪所得，即已該當於
    洗錢防制法第14條第1 項之一般洗錢罪，倘行為人意圖掩飾
    或隱匿特定犯罪所得來源，而將特定犯罪所得直接消費處分
    ，甚或交予其他共同正犯，而由共同正犯以虛假交易外觀掩
    飾不法金流移動，即難認單純犯罪後處分贓物之行為，應仍
    構成洗錢防制法第2 條之洗錢行為。查本案詐欺集團成員詐
    欺告訴人匯出款項後，由被告邱明鴻負責提領詐欺款項，再
    由被告涂家銘向被告邱明鴻收取，復層轉交付予詐欺集團其
    他上游成員，以躲避檢警追查，製造金流斷點，是被告涂家
    銘所為顯係掩飾或隱匿詐欺所得之去向、所在，且有掩飾犯
    罪所得去向、所在之故意，揆諸前揭說明，要與洗錢防制法
    第14條第1 項之要件相合，已構成洗錢防制法第14條第1 項
    之洗錢罪。又觀諸本案詐欺犯罪型態，係由多人縝密分工方
    能完成之詐欺犯罪，包括自稱「速凌翔」、向告訴人撥打電
    話行詐術，復加上被告邱明鴻、涂家銘及向被告涂家銘收取
    詐欺款項之其他上游不詳成員，是以犯案人數應至少3 人以
    上應堪認定。
  ㈡核被告如附表各編號所為，均係犯刑法第339 條之4 第1 項
    第2 款之三人以上共同詐欺取財罪及洗錢防制法第14條第1
    項之洗錢罪。
  ㈢被告涂家銘與邱明鴻、「速凌翔」及其他真實姓名年籍不詳
    之詐欺集團成員間，就本案如附表各編號犯行有犯意聯絡及
    行為分擔，皆應論以共同正犯。
  ㈣被告係一行為同時觸犯加重詐欺取財罪、洗錢罪，屬想像競
    合犯，應依刑法第55條規定，各罪從一重之三人以上共同詐
    欺取財罪處斷。至公訴意旨固均漏未論及洗錢防制法第14條
    之規定，惟此部分與檢察官起訴經本院判決有罪部分，有想
    像競合犯之裁判上一罪關係，為起訴效力所及，且本院於審
    理時已告知被告可能涉犯該罪，其防禦權已獲保障，本院自
    得併予審理。被告犯附表所示各罪，犯意各別行為互殊，應
    予分論併罰。另按想像競合犯係一行為觸犯數罪名，行為人
    犯罪行為侵害數法益皆成立犯罪，僅因法律規定從一重處斷
    科刑，而成為科刑一罪而已，自應對行為人所犯各罪均予適
    度評價，始能對法益之侵害為正當之維護。因此法院於決定
    想像競合犯之處斷刑時，雖以其中最重罪名之法定刑作為裁
    量之準據，惟具體形成宣告刑時，亦應將輕罪之刑罰合併評
    價。基此，除非輕罪中最輕本刑有較重於重罪之最輕本刑，
    而應適用刑法第55條但書規定重罪科刑之封鎖作用，須以輕
    罪之最輕本刑形成處斷刑之情形以外，則輕罪之減輕其刑事
    由若未形成處斷刑之外部性界限，自得將之移入刑法第57條
    或第59條之科刑審酌事項內，列為是否酌量從輕量刑之考量
    因子（最高法院109 年度台上字第3936號判決可資參照）。
    查被告涂家銘於偵查及審判中就其所犯洗錢犯行，均自白不
    諱，固合於洗錢防制法第16條第2 項之減刑規定，惟所犯洗
    錢罪屬想像競合犯之輕罪，依據前開說明，應為量刑考量因
    子即可，附此敘明。
  ㈤爰審酌被告涂家銘不思循正當途徑獲取所需，竟加入詐欺集
    團擔任層轉收受、交付詐欺款項工作，侵害告訴人之財產法
    益，助長詐騙歪風，危害社會治安，所為殊值非難，惟犯後
    已坦承犯行，非無悔意，且所參與者係俗稱「收水」之角色
    ，其主觀惡性、介入程度及犯罪情節，相較於主要之籌劃者
    、主事者或實行詐騙者，顯然輕重有別，兼衡其素行、犯罪
    之動機、目的、手段、共同犯罪之參與程度、告訴人所受損
    害，暨自陳國中畢業之智識程度及目前從事消防工程為業，
    月收入約5 萬元，無需扶養親屬之家庭生活狀況等一切情狀
    ，量處如附表罪刑欄所示之刑，以資懲儆。又按數罪定其應
    執行刑時，除仍應就各別刑罰規範之目的、輕重罪間體系之
    平衡、整體犯罪非難評價、各行為彼此間之偶發性、與被告
    前科之關聯性、各行為所侵害法益之專屬性或同一性、數罪
    對法益侵害之加重效應、罪數所反映之被告人格特性與犯罪
    傾向、社會對特定犯罪例如一再殺人或販毒行為處罰之期待
    等，為綜合判斷外，尤須參酌上開實現刑罰公平性，以杜絕
    僥倖、減少犯罪之立法意旨，為妥適之裁量（最高法院101
    年度台上字第709 號判決意旨參照）。爰秉此原則，就被告
    所犯6 罪為整體評價，綜衡卷存事證審酌被告所犯數罪類型
    、次數、侵害法益之性質、非難重複程度等情形，定應執行
    刑如主文所示。
三、沒收部分：
  ㈠按犯罪所得，屬於犯罪行為人者，沒收之。前2 項之沒收，
    於全部或一部不能沒收或不宜執行沒收時，追徵其價額。又
    共同犯罪行為人之組織分工及不法所得，未必相同，特別是
    集團性或重大經濟、貪污犯罪，彼此間犯罪所得之分配懸殊
    ，其分配較少甚或未受分配之人，如仍應就全部犯罪所得負
    連帶沒收之責，超過其個人所得之剝奪，無異代替其他犯罪
    參與者承擔刑罰，顯失公平，故共同犯罪，其所得之沒收，
    應就各人分得之數為之（最高法院104 年度台上字第2521號
    判決意旨參照）。
  ㈡查被告涂家銘所屬詐欺集團向各告訴人詐得如附表所示之款
    項後，被告涂家銘可由被告邱明鴻所提領之款項中，先扣除
    提領金額之3%為其報酬後，再轉交予詐欺集團其他成員收取
    等情，業據其供述明確，卷內復無證據足認被告所獲報酬超
    逾其上開數額比例，是依前開規定說明及有疑利於被告原則
    ，按附表「提領金額」欄所示金額計算被告涂家銘犯罪所得
    合計為1 萬380 元（計算式：4,500 元【即附表編號1 →（
    6 萬+6萬+3,000+2萬7,000 ）*3% 】+1,110元【即附表編號
    2 至4 →（2 萬+1萬7,000 ）*3% 】+ 4,500 元【即附表編
    號5 →（3 萬+3萬+3萬+3萬+3萬）*3 %】+ 270 元【即附表
    編號6 →9,000 *3% 】），未據扣案，應依刑法第38條之1
    第1 項、第3 項規定宣告沒收，並於全部或一部不能沒收或
    不宜執行沒收時，追徵其價額。
據上論斷，應依刑事訴訟法第273 條之1 第1 項、第299 條第1
項前段，洗錢防制法第14條第1 項，刑法第11條前段、第28條、
第339 條之4 第1 項第2 款、第55條、第51條第5 款、第38條之
1 第1 項前段、第3 項，刑法施行法第1 條之1 第1 項，判決如
主文。
本案經檢察官陳雅詩偵查起訴，檢察官盧祐涵到庭執行職務。
中    華    民    國  110     年    11    月    19    日
                  刑事第二十五庭  法  官  王綽光
　
上列正本證明與原本無異。
如不服本判決，應於判決送達後20日內敘明上訴理由，向本院提
出上訴狀 (應附繕本) ，上訴於臺灣高等法院。其未敘述上訴理
由者，應於上訴期間屆滿後20日內向本院補提理由書「切勿逕送
上級法院」。
                                  書記官   王嘉蓉
　
中    華    民    國   110    年    11    月    23    日
◎附表：
┌─┬─┬─────┬────┬────┬─────┬─────┬─────┬───┬────┐
│編│告│ 詐欺方式 │匯款時間│匯款金額│ 轉入帳戶 │提領時間、│ 提領金額 │提領人│宣告罪刑│
│號│訴│          │        │(新臺幣)│          │地點      │ (新臺幣) │      │        │
│  │人│          │        │        │          │          │          │      │        │
├─┼─┼─────┼────┼────┼─────┼─────┼─────┼───┼────┤
│1 │趙│詐欺集團成│109 年11│15萬元  │黃雅慧開立│109 年11月│6萬元     │邱明鴻│涂家銘犯│
│  │元│員於109 年│月20日12│        │之中華郵政│20日13時15│          │（提領│三人以上│
│  │鈴│11月19日10│時48分許│        │股份有限公│分許      │          │後，於│共同詐欺│
│  │  │時許，撥打│        │        │司帳號700-├─────┼─────┤同日某│取財罪，│
│  │  │電話予趙元│        │        │0000000000│109 年11月│6萬元     │時許，│處有期徒│
│  │  │玲，佯稱為│        │        │3636號帳戶│20日13時17│          │在新北│刑壹年貳│
│  │  │其姪子趙文│        │        │（下稱中華│分許      │          │市鶯歌│月。    │
│  │  │隸，有資金│        │        │郵政A 帳戶├─────┼─────┤區鶯桃│        │
│  │  │周轉需求，│        │        │，所涉詐欺│109 年11月│3,000元   │路626 │        │
│  │  │而需向趙元│        │        │罪嫌，業經│20日13時18│          │巷3 號│        │
│  │  │玲借款云云│        │        │臺灣臺中地│分許      │          │4 樓，│        │
│  │  │，致趙元玲│        │        │方檢察署檢├─────┼─────┤轉交涂│        │
│  │  │誤信為真實│        │        │察官以110 │109 年11月│2萬7,000元│家銘）│        │
│  │  │，而依指示│        │        │年度偵字第│20日13時19│          │      │        │
│  │  │臨櫃匯款至│        │        │6038號為不│分許      │          │      │        │
│  │  │右列中華郵│        │        │起訴處分確├─────┼─────┤      │        │
│  │  │政A 帳戶。│        │        │定）      │鶯歌鳳鳴郵│合計：    │      │        │
│  │  │          │        │        │          │局：新北市│15萬元    │      │        │
│  │  │          │        │        │          │鶯歌區鶯桃│          │      │        │
│  │  │          │        │        │          │路2 段60號│          │      │        │
│  │  │          │        │        │          │樓        │          │      │        │
├─┼─┼─────┼────┼────┼─────┼─────┼─────┼───┼────┤
│2 │楊│詐欺集團成│109 年11│15萬元  │儲振聿開立│109 年11月│2萬元     │邱明鴻│涂家銘犯│
│  │志│員於109 年│月23日10│        │之台新商業│24日16時23│          │（提領│三人以上│
│  │誠│11月23日10│時45分許│        │銀行帳號81│分許      │          │後，於│共同詐欺│
│  │  │時20分許，│        │        │0-00000000├─────┼─────┤同日某│取財罪，│
│  │  │撥打電話予│        │        │281585號帳│109 年11月│1萬7,000元│時許，│處有期徒│
│  │  │楊志誠，佯│        │        │戶（下稱台│24日16時27│          │在新北│刑壹年貳│
│  │  │稱為其姪子│        │        │新銀行帳戶│分許      │          │市三峽│月。    │
│  │  │，需款應急│        │        │，所涉詐欺├─────┼─────┤區愛莉│        │
│  │  │，須向楊志│        │        │罪嫌，由檢│華南銀行頂│合計：    │亞汽車│        │
│  │  │誠借款云云│        │        │察官另行簽│好三峽店：│3萬7,000元│旅館某│        │
│  │  │，致楊志誠│        │        │分偵辦）  │新北市三峽│          │房間內│        │
│  │  │誤信為真實│        │        │          │區中山路  │          │，轉交│        │
│  │  │，而依指示│        │        │          │171號     │          │涂家銘│        │
│  │  │臨櫃匯款至│        │        │          │          │          │）    │        │
│  │  │右列台新銀│        │        │          │          │          │      │        │
│  │  │行帳戶。  │        │        │          │          │          │      │        │
├─┼─┼─────┼────┼────┼─────┤          │          │      ├────┤
│3 │江│詐欺集團成│109 年11│5萬元   │同上      │          │          │      │涂家銘犯│
│  │哲│員於109 年│月24日10│        │          │          │          │      │三人以上│
│  │宏│11月23日14│時44分許│        │          │          │          │      │共同詐欺│
│  │  │時1 分許，│        │        │          │          │          │      │取財罪，│
│  │  │撥打電話予│        │        │          │          │          │      │處有期徒│
│  │  │江哲宏，佯│        │        │          │          │          │      │刑壹年壹│
│  │  │稱為其姊夫│        │        │          │          │          │      │月。    │
│  │  │，需款應急│        │        │          │          │          │      │        │
│  │  │，須向江哲│        │        │          │          │          │      │        │
│  │  │宏借款云云│        │        │          │          │          │      │        │
│  │  │，致江哲宏│        │        │          │          │          │      │        │
│  │  │誤信為真實│        │        │          │          │          │      │        │
│  │  │，而依指示│        │        │          │          │          │      │        │
│  │  │網路匯款至│        │        │          │          │          │      │        │
│  │  │右列台新銀│        │        │          │          │          │      │        │
│  │  │行帳戶。  │        │        │          │          │          │      │        │
├─┼─┼─────┼────┼────┼─────┤          │          │      ├────┤
│4 │胡│詐欺集團成│109 年11│5萬元   │同上      │          │          │      │涂家銘犯│
│  │寶│員於109 年│月24日12│        │          │          │          │      │三人以上│
│  │龍│11月23日19│時9 分許│        │          │          │          │      │共同詐欺│
│  │  │時48分許，│        │        │          │          │          │      │取財罪，│
│  │  │撥打電話予│        │        │          │          │          │      │處有期徒│
│  │  │胡寶龍，佯│        │        │          │          │          │      │刑壹年壹│
│  │  │稱為其友人│        │        │          │          │          │      │月。    │
│  │  │莫道新，需│        │        │          │          │          │      │        │
│  │  │款應急，須│        │        │          │          │          │      │        │
│  │  │向胡寶龍借│        │        │          │          │          │      │        │
│  │  │款云云，致│        │        │          │          │          │      │        │
│  │  │胡寶龍誤信│        │        │          │          │          │      │        │
│  │  │為真實，而│        │        │          │          │          │      │        │
│  │  │依指示臨櫃│        │        │          │          │          │      │        │
│  │  │匯款至右列│        │        │          │          │          │      │        │
│  │  │台新帳戶。│        │        │          │          │          │      │        │
├─┼─┼─────┼────┼────┼─────┼─────┼─────┼───┼────┤
│5 │吳│詐欺集團成│109 年11│21萬元  │洪佩珊開立│109 年11月│3萬元     │邱明鴻│涂家銘犯│
│  │寶│員於109 年│月24日11│        │之合作金庫│24日14時9 │          │（提領│三人以上│
│  │連│11月24日10│時55分許│        │銀行帳號00│分許      │          │後，於│共同詐欺│
│  │  │時46分許，│        │        │0-00000000├─────┼─────┤同日某│取財罪，│
│  │  │撥打電話予│        │        │80315 號帳│109 年11月│3萬元     │時許，│處有期徒│
│  │  │吳寶連，佯│        │        │戶（下稱合│24日14時10│          │在新北│刑壹年參│
│  │  │稱為其姪子│        │        │庫銀行帳戶│分許      │          │市三峽│月。    │
│  │  │陳科安，需│        │        │，所涉詐欺├─────┼─────┤區愛莉│        │
│  │  │款應急，須│        │        │罪嫌，由檢│109 年11月│3萬元     │亞汽車│        │
│  │  │向吳寶連借│        │        │察官另行簽│24日14時16│          │旅館某│        │
│  │  │款云云，致│        │        │分偵辦）  │分許      │          │房間內│        │
│  │  │吳寶連誤信│        │        │          ├─────┼─────┤，轉交│        │
│  │  │為真實，而│        │        │          │109 年11月│3萬元     │涂家銘│        │
│  │  │依指示臨櫃│        │        │          │24日14時17│          │）    │        │
│  │  │匯款至右列│        │        │          │分許      │          │      │        │
│  │  │合作金庫銀│        │        │          ├─────┼─────┤      │        │
│  │  │行戶。    │        │        │          │109 年11月│3萬元     │      │        │
│  │  │          │        │        │          │24日14時18│          │      │        │
│  │  │          │        │        │          │分許      │          │      │        │
│  │  │          │        │        │          ├─────┼─────┤      │        │
│  │  │          │        │        │          │合庫銀行鶯│合計：    │      │        │
│  │  │          │        │        │          │歌分行：新│15萬元    │      │        │
│  │  │          │        │        │          │北市鶯歌區│          │      │        │
│  │  │          │        │        │          │中山路175 │          │      │        │
│  │  │          │        │        │          │號、合庫銀│          │      │        │
│  │  │          │        │        │          │行自由聯盟│          │      │        │
│  │  │          │        │        │          │商場：新北│          │      │        │
│  │  │          │        │        │          │市鶯歌區建│          │      │        │
│  │  │          │        │        │          │國路280號 │          │      │        │
├─┼─┼─────┼────┼────┼─────┼─────┼─────┼───┼────┤
│6 │林│詐欺集團成│109 年11│28萬元  │余紫僮開立│109 年12月│9,000元   │邱明鴻│涂家銘犯│
│  │根│員於109 年│月30日9 │        │之中華限公│1 日0 時13│          │（提領│三人以上│
│  │展│11月28日12│時54分許│        │司帳號700-│分許      │          │後，於│共同詐欺│
│  │  │時46分許、│        │        │0000000000├─────┼─────┤同日某│取財罪，│
│  │  │同年月30日│        │        │5576號帳戶│鶯歌鳳鳴郵│合計：    │時許，│處有期徒│
│  │  │9 時27分許│        │        │（下稱中華│局：新北市│9,000元   │在新北│刑壹年參│
│  │  │，撥打電話│        │        │B 郵政帳戶│鶯歌區鶯桃│          │市鶯歌│月。    │
│  │  │予林根展，│        │        │，所涉詐欺│路2 段60號│          │區鶯桃│        │
│  │  │佯稱為其姪│        │        │罪嫌，業經│樓        │          │路626 │        │
│  │  │子陳鵬仁，│        │        │臺灣臺中地│          │          │巷3 號│        │
│  │  │需款應急，│        │        │方檢察署檢│          │          │4 樓，│        │
│  │  │須向林根展│        │        │察官以110 │          │          │轉交涂│        │
│  │  │借款云云，│        │        │年度偵字第│          │          │家銘）│        │
│  │  │致林根展誤│        │        │11712 號起│          │          │      │        │
│  │  │信為真實，│        │        │訴）      │          │          │      │        │
│  │  │而依指示臨│        │        │          │          │          │      │        │
│  │  │櫃匯款至右│        │        │          │          │          │      │        │
│  │  │列中華郵政│        │        │          │          │          │      │        │
│  │  │B 帳戶。  │        │        │          │          │          │      │        │
└─┴─┴─────┴────┴────┴─────┴─────┴─────┴───┴────┘
附錄本案論罪科刑法條全文：
●洗錢防制法第14條
有第二條各款所列洗錢行為者，處7 年以下有期徒刑，併科新臺
幣5 百萬元以下罰金。
前項之未遂犯罰之。
前二項情形，不得科以超過其特定犯罪所定最重本刑之刑。
　
●中華民國刑法第339條之4
犯第 339 條詐欺罪而有下列情形之一者，處 1 年以上 7 年以
下有期徒刑，得併科 1 百萬元以下罰金：
一、冒用政府機關或公務員名義犯之。
二、三人以上共同犯之。
三、以廣播電視、電子通訊、網際網路或其他媒體等傳播工具，
    對公眾散佈而犯之。
前項之未遂犯罰之。